臺灣高雄地方法院交通事件裁定　　　　100年度交聲字第658號
原處分機關　高雄市政府交通局
法定代理人　王國材
異　議　人　林志誠
上列異議人即受處分人因違反道路交通管理處罰條例案件，對於
高雄市政府交通局民國100 年3 月21日所為之處分（原處分案號
：高市交裁字第裁32-B00000000號），聲明異議，本院裁定如下
：
    主  文
異議駁回。
    理  由
一、原處分意旨略以：異議人即受處分人林志誠（下稱異議人）
    於民國99年12月27日17時35分許，駕駛車牌號碼492-YU號營
    業一般小客車，行經高雄市○○區○○路、洲仔北路口，因
    駕車行經有燈光號誌之交岔路口紅燈右轉，且因違反道路交
    通安全規則肇事致人受傷行為，為警當場舉發，依道路交通
    管理處罰條例第53條第2 項規定，裁處罰鍰新臺幣（下同）
    600 元，並依同條例第63條第1 項規定，記違規點數6 點等
    情。
二、異議意旨則以：異議人於前揭時地，駕車自洲仔北路西往東
    方向行駛，至洲仔北路與翠華路口時，本欲停等紅燈，因受
    在該處指揮交通之義交指揮，始快速在紅燈時進入路口右轉
    ，依規定指揮應優先於號誌，異議人既係依義交之指揮於紅
    燈時進入路口，應無違規可言，爰請撤銷原處分等語。
三、按汽車駕駛人，行經有燈光號誌管制之交岔路口右轉者，處
    新臺幣600 元以上1800元以下罰鍰，並記違規點數3 點；汽
    車駕駛人，駕駛汽車違反道路交通安全規則、第33條之管制
    規則，因而肇事致人受傷者，記違規點數3 點；致人重傷者
    ，吊扣其駕駛執照3 個月至6 個月，道路交通管理處罰條例
    第53條第2 項、第61條第3 項、第63條第1 項第3 款分別定
    有明文。
四、經查：
  (一)異議人於99年12月27日17時35分許，駕駛車牌號碼492-YU號
    營業一般小客車，行經高雄市○○區○○路、洲仔北路口，
    因駕車行經有燈光號誌之交岔路口紅燈右轉，並與車牌號碼
    YCI-863 號重型機車發生擦撞，致人受傷行為，為警當場舉
    發，依道路交通管理處罰條例第53條第2 項規定，裁處罰鍰
    600 元，並依同條例第63條第1 項第3 款（處分書漏載本條
    款）、第61條第3 項規定，記違規點數6 點之事實，有舉發
    違反道路交通管理事件通知單、裁決書及高雄市政府警察局
    交通警察大隊100 年4 月27日高市警交安字第1000014464號
    函檢附車牌號碼492-YU號車交通事故調查報告卷證資料在卷
    可佐，亦為異議人所不爭執，上揭事實，足堪認定。
  (二)異議人雖以前詞置辯，且汽車行駛至交岔路口，其行進、轉
    彎，應遵守燈光號誌或交通指揮人員之指揮，遇有交通指揮
    人員指揮與燈光號誌並用時，以交通指揮人員之指揮為準，
    道路交通安全規則第102 條第1 項第1 款固定有明文。惟：
  異議人當日自洲仔北路進入翠華路口時，係在洲仔北路已轉
    換為紅燈、翠華路南北向已轉換為綠燈之事實，業據異議人
    自承在卷，且有現場錄影光碟勘驗筆錄在卷可稽，此部分事
    實，足堪認定。
  翠華路、大中路匝道、洲仔北路口之號誌係三時向，洲仔北
    路之綠燈秒數較短，多數自洲仔北路西往東方向行進之車輛
    ，在翠華路南北向紅燈時，會自洲仔北路西往東方向紅燈右
    轉進入翠華路，且指揮交通之義交不會阻止之事實，業據證
    人即當場指揮交通之義交曹元彰於本院訊問時證稱：當日值
    勤位置是站在翠華、大中路口，該處有翠華路、大中路匝道
    、及洲仔北路口三時向，主要是協助大中路匝道下來右轉北
    上之汽車及引導翠華路上機車停等區之機車至大中路地下道
    ，洲仔北路在其右前方，該路口號誌在其站立位置右側平行
    方向，其站立處無法看到，且該路口距離其站立處約30幾公
    尺，距離太遠，無法指揮。異議人進入路口前，沒有看到異
    議人車輛，是在聽到碰撞聲後，轉頭才發現異議人車輛已進
    入路口，當時翠華路南北向號誌已是綠燈。該處洲仔北路之
    綠燈秒數很短，故在洲仔北路、翠華路口均紅燈時，有許多
    車輛會自洲仔北路紅燈右轉進入翠華路，但其值勤時，不會
    指揮洲仔北路之車輛紅燈右轉，且義交沒有開單處罰權限，
    所以其亦不會阻止該等車輛紅燈進入路口等語明確。又在上
    開路口執行指揮之義交，所站立之位置均在翠華、大中路口
    處，且洲仔北路、翠華路口均紅燈時，雖有多數車輛自洲仔
    北路紅燈右轉進入翠華路，義交均無指揮或阻止之情事，業
    經本院勘驗異議人提出之光碟屬實，有勘驗筆錄在卷可稽。
    是此部分事實，亦堪認定。
  異議人自承當日義交站立之位置為大中路橋下，距離洲仔北
    路口約40至60米處，核與證人曹元彰證述之情節大致相符，
    亦與異議人提供之影像畫面相符。又參以異議人提出之光碟
    內容，義交均無指揮紅燈右轉之情事，再參酌事發當日洲仔
    北路、翠華路口監視器畫面，多數車輛自洲仔北路紅燈右轉
    之時間點，係翠華路亦紅燈時，此亦經本院勘驗屬實，有勘
    驗筆錄在卷可稽，而與異議人在翠華路綠燈時紅燈右轉之情
    形不同。是證人曹元彰證稱洲仔北路距離太遠無法指揮等語
    ，應可採信。異議人辯稱：係因義交指揮始紅燈右轉等語，
    則非可採。
  從而，異議人所駕駛之上開營業用小客車於上揭時地，確有
    行經有燈光號誌管制之交岔路口紅燈右轉，且因違反道路交
    通安全規則肇事致人受傷之違規事實堪可認定，且異議人就
    其所主張之有利事項，並未提出其他積極證據以供調查，故
    原舉發單位依照上述規定，對於異議人製單舉發，尚難認有
    何違誤之處。
五、綜上所述，原處分機關依道路交通管理處罰條例第53條第2
    項、第63條第1 項第3 款（處分書漏載本條款）、第61條第
    3 項之規定，裁處異議人600 元罰鍰，並記違規點數6 點，
    於法並無不合，裁量亦屬適當，應予維持。異議人聲明異議
    ，為無理由，應予駁回。
六、據上論斷，依道路交通管理處罰條例第87條第2 項、道路交
    通事件處理辦法第18條，裁定如主文。
中    華    民    國   100    年    7     月    19    日
                  交通法庭    法  官  謝文嵐
以上正本證明與原本無異。
如不服本裁定應於送達後5日內向本院提出抗告狀。
中    華    民    國   100    年    7     月    19    日
                              書記官  鄒秀珍